臺灣桃園地方法院刑事判決　　　　　　110年度簡上字第257號
上　訴　人
即　被　告　黃慧蕙


上列上訴人即被告因竊盜案件，不服本院中華民國110 年4 月30
日110 年度壢簡字第593 號第一審刑事簡易判決（聲請簡易判決
處刑書案號：110 年度偵字第7368號），提起上訴，本院管轄之
第二審合議庭判決如下：
    主      文
上訴駁回。
黃慧蕙緩刑貳年。
    事實及理由
一、本案經本院審理結果，認原審以上訴人即被告犯刑法第320
    條第1 項竊盜罪，事證明確，適用刑法第320 條第1 項、第
    41條第1 項前段，刑法施行法第1 條之1 第1 項，並審酌被
    告具有謀生能力，竟不思以正當途徑獲取所需財物，因一己
    之私，竊取他人財物，顯然缺乏尊重他人財產權之法治觀念
    ，並破壞社會秩序，所為殊值非難，兼衡酌其竊盜手段、目
    的、竊得財物價值，及其坦認犯行及身心狀況（見偵卷第45
    頁），自述高職肄業之教育程度、經濟狀況小康（見調查筆
    錄受詢問人欄記載）等一切情狀，逕以簡易判決判處被告拘
    役40日，並諭知如易科罰金，以新臺幣1,000 元折算1 日，
    並說明被告所竊得之財物業經告訴人領回，有贓物認領保管
    單可稽，爰不宣告沒收等語，核其認事用法，俱無違誤，量
    刑亦甚允洽，應予維持，並引用第一審判決書記載之事實、
    證據及理由（如附件原審判決書）。
二、被告上訴意旨略以：我願意賠償店長，希望告訴人原諒我，
    希望判我緩刑等語。按法官於有罪判決如何量處罪刑，甚或
    是否宣告緩刑，均為實體法賦予審理法官裁量之刑罰權事項
    ，法官行使此項裁量權，自得依據個案情節，參酌刑法第57
    條所定各款犯罪情狀之規定，於法定刑度內量處被告罪刑；
    除有逾越該罪法定刑或法定要件，或未能符合法規範體系及
    目的，或未遵守一般經驗及論理法則，或顯然逾越裁量，或
    濫用裁量等違法情事之外，自不得任意指摘其量刑違法，最
    高法院對此並著有80年臺非字第473 號、75年臺上字第7033
    號、72年臺上字第6696號、72年臺上字第3647號等判例可資
    參照。準此，法官量刑，如非有上揭明顯違法之情事，自不
    得擅加指摘其違法或不當。經查，原審就據以認定被告犯竊
    盜罪之證據及理由業已敘明綦詳，被告於本院審判期日，對
    於原審判決認定有罪之事實均予坦承，又原審判決之量刑已
    審酌被告之犯罪動機、目的、手段、所竊財物價值及犯後坦
    認犯行之態度等一切情狀，揆諸上開最高法院判決意旨，原
    審刑罰裁量權之行使並無違法不當之處，是上訴人指摘原審
    量刑不當，要非可採。是本件上訴無理由，應予駁回。
三、查刑法本於刑事政策之要求，設有緩刑制度，消極方面在避
    免短期自由刑之弊害，使犯人不至於在監獄內感染或加深犯
    罪之惡習與技術，甚至因此失去名譽、職業、家庭而自暴自
    棄，滋生社會問題，積極方面則可保全偶發犯罪、輕微犯罪
    者之廉恥，期使渠等自新悔悟，且因緩刑附有緩刑期間，受
    緩刑宣告者如在緩刑期間內再犯罪，執行檢察官仍得聲請法
    院撤銷緩刑，而有藉此督促受緩刑宣告者自我檢束身心之功
    效。經查，被告前未曾因故意犯罪受有期徒刑以上刑之宣告
    者，此有臺灣高等法院被告前案紀錄表在卷可按，又被告犯
    後坦承犯行，並於110 年11月3 日審判期日當庭全額賠償告
    訴人之損失共新臺幣12,730元，此有本院110 年11月3 日審
    判筆錄在卷可按，堪認有悔悟之心。綜上所述，被告因一時
    失慮，致罹刑章，信經此偵審教訓及科刑宣告後，應能知所
    警惕，而無再犯之虞，本院認上開對被告宣告之刑，以暫不
    執行為適當，爰依刑法第74條第1 項第1 款規定，宣告緩刑
    2 年，以啟自新。
據上論斷，應依刑事訴訟法第455 條之1 第1 項、第3 項、第36
8 條、第373 條，刑法第74條第1 項第1 款，判決如主文。
本案經檢察官陳伯均聲請簡易判決處刑，檢察官施韋銘到庭執行
職務。
中    華    民    國   110    年    11    月    17    日
                  刑事第十六庭審判長法  官  游紅桃
                                    法  官  鄧瑋琪
                                    法  官  林蕙芳
以上正本證明與原本無異。
不得上訴。
                                    書記官  陳忠順
中    華    民    國   110    年    11    月    18    日
┌──┐
│附件│
└──┘
臺灣桃園地方法院刑事簡易判決        110年度壢簡字第593號
聲  請  人  臺灣桃園地方檢察署檢察官
被      告  黃慧蕙  女  民國00年0 月00日生
                    身分證統一編號：Z000000000號
                    住新北市○○區○○路0段00號
上列被告因竊盜案件，經檢察官聲請以簡易判決處刑（110 年度
偵字第7368號），本院判決如下：
    主  文
黃慧蕙犯竊盜罪，處拘役肆拾日，如易科罰金，以新臺幣壹仟元
折算壹日。
    事實及理由
一、本案事實及證據，均引用檢察官聲請簡易判決處刑書之記載
    （如附件）。
二、核被告黃慧蕙所為，係犯刑法第320 條第1 項之竊盜罪。爰
    審酌被告具有謀生能力，竟不思以正當途徑獲取所需財物，
    因一己之私，竊取他人財物，顯然缺乏尊重他人財產權之法
    治觀念，並破壞社會秩序，所為殊值非難，兼衡酌其竊盜手
    段、目的、竊得財物價值，及其坦認犯行及身心狀況（見偵
    卷第45頁），自述高職肄業之教育程度、經濟狀況小康（見
    調查筆錄受詢問人欄記載）等一切情狀，量處如主文所示之
    刑，並諭知易科罰金之折算標準，以示懲儆。
三、被告竊得之財物，業經告訴人陳瑜佩領回，有贓物認領保管
    單1 紙在卷為憑（見偵卷第29頁），因已實際合法發還被害
    人，依刑法第38條之1 第1 項、第5 項規定，不予宣告沒收
    。
四、依刑事訴訟法第449 條第1 項前段、第3 項、第454 條第2
    項，刑法第320 條第1 項、第41條第1 項前段，刑法施行法
    第1 條之1 第1 項，逕以簡易判決處以如主文所示之刑。
五、如不服本判決，得於判決書送達之翌日起20日內，以書狀敘
    述具體理由（須附繕本) ，向本法院提起上訴。
本案經檢察官陳伯均聲請以簡易判決處刑。
中    華    民    國   110    年    4     月    30    日
                  刑事第十五庭  法  官  高羽慧
附錄本案論罪科刑法條
刑法第320條
意圖為自己或第三人不法之所有，而竊取他人之動產者，為竊盜
罪，處5 年以下有期徒刑、拘役或50萬元以下罰金。
意圖為自己或第三人不法之利益，而竊佔他人之不動產者，依前
項之規定處斷。
前2項之未遂犯罰之。
【附件】
臺灣桃園地方檢察署檢察官聲請簡易判決處刑書
                                     110年度偵字第7368號
    被      告  黃慧蕙  女  38歲（民國00年0月00日生）
                        住新北市○○區○○路0段00號
                        國民身分證統一編號：Z000000000號
上列被告因竊盜案件，業經偵查終結，認為宜聲請以簡易判決處
刑，茲將犯罪事實及證據並所犯法條分敘如下：
        犯罪事實
一、黃慧蕙意圖為自己不法之所有，基於竊盜之犯意，於民國10
    9 年9 月28日14時30分許，在桃園市○○區○○路000 號之
    華泰名品城之雅詩蘭黛專櫃內，趁店員未注意之機會，先以
    其自備之小指甲剪，割開黏貼防盜條碼之膠帶並將防盜條碼
    丟棄後，再以徒手竊取由陳瑜佩所管領、置放貨架上之年輕
    肌密無敵晚霜50ml、小棕縮時鐵粉20ml、PRO 全能防曬超輕
    感水凝露50ml、口紅1 支（價值共計新臺幣11,230元）並夾
    帶於腋下後，未經結帳而逕自離去。
二、案經陳瑜佩訴由桃園市政府警察局中壢分局報告偵辦。
        證據並所犯法條
一、上揭犯罪事實，業據被告黃慧蕙於警詢及偵訊中坦承不諱，
    核與告訴人陳瑜佩、告訴代理人朱盈萱分別於警詢時之指訴
    情節相符，且有桃園市政府警察局中壢分局青埔派出所扣押
    筆錄、桃園市政府警察局中壢分局扣押物品目錄表、贓物認
    領保管單、案發當時監視錄影翻拍照片在卷可佐，被告犯嫌
    堪予認定。
二、核被告所為，係犯刑法第320條第1項之普通竊盜罪嫌。
三、至刑法第321 條第1 項第3 款所謂兇器，歷來實務見解固認
    其種類並無限制，凡客觀上足對人之生命、身體安全構成威
    脅，具有危險性之兇器均屬之（最高法院79年度台上字第52
    53號判決、臺灣高等法院109 年度上訴字第3682號判決意旨
    參照），惟是否構成本條款所稱之「兇器」，應參以個案情
    節，除以客觀上之判斷外，尚須視被告行為時之主觀意圖，
    予以綜合判斷，始符罪刑法定原則及刑法謙抑性之思想（臺
    灣高等法院107 年度上易字第1300號判決、109 年度原上易
    字第77號判決參照）。本件被告持以竊盜之工具，係小指甲
    剪，因未扣案，是其客觀上是否足以作為對人之生命、身體
    安全構成威脅之危險器物無從判斷，審酌日常使用之指甲剪
    構造，尚無造成致命傷害之危險，故難遽認被告所犯係攜帶
    兇器之加重竊盜罪，附此敘明。
四、依刑事訴訟法第451條第1項聲請以簡易判決處刑。
    此  致
臺灣桃園地方法院
中    華    民    國   110    年    3     月    26    日
                              檢  察  官  陳伯均
本件證明與原本無異
中    華    民    國   110    年    4     月    8     日
                              書  記  官  吳文惠
附記事項：
本件係依刑事訴訟法簡易程序辦理，法院簡易庭得不傳喚被告、
輔佐人、告訴人、告發人等出庭即以簡易判決處刑；被告、被害
人、告訴人等對告訴乃論案件如已達成民事和解而要撤回告訴或
對非告訴乃論案件認有受傳喚到庭陳述意見之必要時，請即另以
書狀向簡易法庭陳述或請求傳訊。
所犯法條：刑法第320條
中華民國刑法第320條
意圖為自己或第三人不法之所有，而竊取他人之動產者，為竊盜
罪，處 5 年以下有期徒刑、拘役或 50 萬元以下罰金。
意圖為自己或第三人不法之利益，而竊佔他人之不動產者，依前
項之規定處斷。
前二項之未遂犯罰之。